最高法院刑事判決　　　　　　九十四年度台上字第一七三九號
　　上　訴　人　甲○○
上列上訴人因常業竊盜案件，不服台灣高等法院高雄分院中華民
國九十三年十一月二十三日第二審判決（九十三年度上訴字第八
四五號，起訴案號：台灣高雄地方法院檢察署九十二年度偵字第
二０八八、四三一六號），提起上訴，本院判決如下：
    主  文
上訴駁回。
    理  由
按刑事訴訟法第三百七十七條規定：上訴於第三審法院，非以判
決違背法令為理由，不得為之。是提起第三審上訴，應以原判決
違背法令為理由，係屬法定要件，且必須依據卷內訴訟資料為具
體之指摘，並足據以辨認原判決已具備違背法令之形式，始屬相
當。本件原判決撤銷第一審關於上訴人甲○○部分之科刑判決，
改判仍認上訴人犯共同常業竊盜、恐嚇取財、毀損等罪，依牽連
犯之規定，從一重論上訴人以常業竊盜罪，累犯，處有期徒刑肆
年貳月，並諭知應於刑之執行前，令入勞動場所強制工作參年，
及宣告扣案如原判決附表四所示供犯罪用之物均沒收。係以上訴
人及已定讞之共犯潘建宏、柯竣元、張政文、盧建銘等人之自白
（坦承上訴人分別夥同潘建宏或柯竣元、張政文、盧建銘等人攜
帶行竊工具，損壞如原判決事實欄所認定之各被害人所有之自用
小客車之車鎖或防盜器，竊取車輛及車內財物後，以：如不匯款
至伊等指定之銀行帳戶，將使被害人無法取回車輛等詞，向被害
人恐嚇取財，並以竊盜所得維生，暨上訴人復夥同潘建宏攜帶可
供兇器用之螺絲起子，竊取ＵＺ－０九八二號自用小客車上之牌
照二面，改懸於上訴人自有之小客車上使用，以掩飾行跡等事實
不諱）、各該被害人之證言（指陳汽車及財物失竊後，因接獲恐
嚇電話，伊等或依指示匯款贖車，或拒絕付款等情形）、扣案之
行竊工具及上訴人竊取之汽車牌照，並參酌卷附之被害人車輛、
車牌失竊資料個別查詢報表－查詢認可資料、上訴人與共犯恐嚇
勒索汽車贖金之通話明細表、通聯紀錄、監聽譯文、行動電話基
地台位置明細表、被害人匯付贖金之匯款回條、上訴人及共犯提
領贖金之銀行存摺、被害人取回贓物之贓物認領保管單等證據資
料，而為論斷，已敘明其所憑之證據及其認定上訴人以犯竊盜罪
為業，並有宣告刑前強制工作之必要之理由。從形式上觀察，原
判決並無違法情形存在。上訴意旨略稱：原判決附表一編號九、
一０、六０、一００等部分，上訴人雖竊取車輛，但並未行竊車
內之鑽戒、勞力士手錶、車內裝潢、現金及照相機等物，原判決
認定上訴人亦有竊取各該部分之財物，顯有可議；且上訴人係因
政府無力照顧失業之勞工，為求糊口始靠竊盜維生，犯罪後已坦
承犯行，原審諭知強制工作之處分顯屬過重；原判決採證、認事
、用法完全違背法令等語。惟查上訴人於原審已坦承全部之犯罪
事實，其於法律審之本院，始主張未竊取其中之部分財物，自非
依據卷內訴訟資料執為指摘之合法上訴理由。又十八歲以上之竊
盜犯，以犯竊盜罪為常業者，得宣告於刑之執行前，令入勞動場
所強制工作，竊盜犯贓物犯保安處分條例第三條第一項第二款規
定甚明。原判決以上訴人係犯竊盜罪為常業，且行竊之件數逾百
，並藉此向被害人恐嚇取財，獲取鉅額不法利益，因認僅憑刑之
執行不足以澈底根絕其惡性，爰依上開規定諭知刑前強制工作，
於法並無不合。上訴意旨就原審上開諭知強制工作之裁量權行使
，究竟有何濫用權限或其他違法情形，並未具體指明，其僅持己
見，任意爭執，亦非第三審上訴之適法理由。其餘上訴意旨，泛
詞指摘原判決違法，而未依據卷內訴訟資料，具體指明原判決究
竟如何違背法令，尤難認已符合首揭法定之第三審上訴要件。其
上訴違背法律上之程式，應予駁回。
據上論結，應依刑事訴訟法第三百九十五條前段，判決如主文。
中　　華　　民　　國　九十四　年　　四　　月　　八　　日
                      最高法院刑事第七庭
                          審判長法官  林　增　福
                                法官  邵　燕　玲
                                法官  張　清　埤
                                法官  陳　世　雄
                                法官  陳　朱　貴
      本件正本證明與原本無異
                                      書  記  官
中　　華　　民　　國　九十四　年　　四　　月　 十二 　日
                                                   Ｍ
